臺灣高等法院刑事判決　　　　　　　　　　　　　　九十三年度上訴字第六四三號
　　上　訴　人
　　即　被　告　甲○○
右上訴人因毒品危害防制條例案件，不服臺灣臺北地方法院九十三年度訴字第六號，
中華民國九十三年二月十三日第一審判決（聲請簡易處刑案號：九十二年度毒偵字第
二三０六號），提起上訴，本院判決如左：
    主  文
上訴駁回。
    事實及理由
一、本案經本院審理結果，認第一審判決以上訴人即被告甲○○係犯毒品危害防制條
    例第十條第一項施用第一級毒品罪，其持有第一級毒品之低度行為，為其施用之
    高度行為所吸收，不另論罪。且被告為累犯，並審酌被告前雖迭因施用毒品觸法
    ，惟於本件犯後已有悔悟之意，且於原審坦白承認犯行等一切情狀，判決「甲○
    ○施用第一級毒品，累犯，處有期徒刑柒月。」；認事用法及量刑均無不當，應
    予維持，並引用第一審判決書記載之事實、證據及理由（如附件原審判決書）。
二、本案事證已明，被告甲○○於本院審理中改口稱係友人請吸煙，不知情下施用毒
    品而否認犯罪，而指摘原判決不當。然查被告甲○○於原審準備程序（見原審卷
    第四一頁）、審理時（見原審卷第四七頁），已經坦承犯行而認罪。且於本院審
    理時，復未提供友人姓名、年籍，以供傳訊調查。且本件被告施用毒品行為，業
    經以科學方法驗證，檢驗其尿液結果，確呈嗎啡陽性反應。按海洛因係由嗎啡經
    化學合成而製得，經注射進入人體後，因代謝而分解又生成嗎啡，因此施用海洛
    因後，由尿液中檢驗結果仍為嗎啡反應。依行政院衛生署藥物食品檢驗局（八一
    ）藥檢壹字第八一一四八八五號函稱「尿液中呈嗎啡（海洛因之人體代謝物）陽
    性反應，推算吸食時間距採集時間，其平均可檢出時限約為二十六小時」。是被
    告之上訴為無理由，應予駁回。
據上論斷，應依刑事訴訟法第三百七十三條、第三百六十八條，判決如主文。
本案經檢察官朱兆民到庭執行職務。
中　　　華　　　民　　　國　　九十三　　年　　　四　　　月　　 十三 　　日
                              臺灣高等法院刑事第八庭
                                  審判長法  官  陳  祐  治
                                        法  官  陳  晴  教
                                        法  官  王  炳  梁
右正本證明與原本無異。
如不服本判決，應於收受送達後十日內向本院提出上訴書狀，其未敘述上訴之理由者
並得於提起上訴後十日內向本院補提理由書（均須按他造當事人之人數附繕本）。
                                        書記官  潘　大　鵬
中　　　華　　　民　　　國　　九十三　　年　　　四　　　月　　 十三 　　日
附錄本案論罪科刑法條全文：
毒品危害防制條例第十條
施用第一級毒品者，處六月以上五年以下有期徒刑。
施用第二級毒品者，處三年以下有期徒刑。
附件：
臺灣臺北地方法院刑事判決　　　　　　　　　　　　　　　九十三年度訴字第六號
      公　訴　人　臺灣臺北地方法院檢察署檢察官
　　　被　    告　甲○○　男三十四歲（民國○○○年○月○○日生）
　　　　　　　  　　　　　身分證統一編號：Ｚ000000000號
　　　　　　　　  　　　　住台北市○○區○○路三段二三二巷十五號
右列被告因違反毒品危害防制條例案件，經檢察官提起公訴（九十二年度毒偵字第二
三○六號），本院受理後被告為有罪之陳述，經合議庭裁定改行簡式審判程序，判決
如左：
    主      文
甲○○施用第一級毒品，累犯，處有期徒刑柒月。
    事      實
一、甲○○前分別因違反麻醉藥品管理條例及槍砲彈藥刀械管制條例案件，經臺灣板
    橋地方法院、臺灣高等法院及本院分別以八十四年度訴字第二四二七號、八十五
    年度上易字第七三九二號及八十六年度易字第一四九五號各判處有期徒刑一年、
    十月及一年確定，嗣經本院以八十六年度聲字第一一二七裁定定其應執行刑為有
    期徒刑二年八月，復因違反麻醉藥品管理條例案件，經臺灣板橋地方法院以八十
    六年度易字第五四三五號判處有期徒刑八月確定，接續執行之，而於八十七年十
    二月九日假釋，刑期至八十九年六月二十一日期滿，以已執行論。又因施用毒品
    案件，經本院以九十一年度毒聲字第一二八一號裁定送觀察、勒戒後，認無繼續
    施用毒品之傾向，由臺灣臺北地方法院檢察署檢察官以九十一年度毒偵字第一二
    ○一號為不起訴處分確定。詎猶不知悔悟，復於九十一年八月二十九日因施用第
    二級毒品安非他命，經本院以九十二年度毒聲字第七九二號裁定送觀察、勒戒後
    ，認有繼續施用毒品之傾向，施以強制戒治，並經本院以九十二年度易字第一四
    五四號判處有期徒刑四月確定。惟其另基於施用第一級毒品之犯意，於九十一年
    十月二十三日凌晨零時五十分許往前回溯二十六小時內某時，在不詳處所，施用
    第一級毒品海洛因，嗣於九十一年十月二十二日下午四時三十分許，在臺北市○
    ○區○○路四十七巷十二號為警查獲。
二、案經臺北市政府警察局文山第二分局報告臺灣臺北地方法院檢察署檢察官偵查起
    訴，經本院合議庭裁定以簡式審判程序審理。
    理      由
一、右揭犯罪事實，業據被告甲○○於本院審理時坦承不諱，而被告於九十一年十月
    二十三日凌晨零時五十分許在警臺北市政府警察局文山第二分局所採之尿液，經
    送台北市立療養院及台灣尖端先進生技醫藥股份有限公司濫用藥物檢驗中心以「
    酵素免疫分析法」、「薄層層析法」及「氣相層析質譜儀分析法」檢驗結果，確
    呈嗎啡陽性反應，有臺北市立療養院九十一年十月二十八日煙毒尿液檢驗報告書
    及台灣尖端先進生技醫藥股份有限公司濫用藥物檢驗中心九十一年十一月八日濫
    用藥物檢驗報告在卷可稽，被告犯行明確，應予依法論科。
二、核被告所為，係犯毒品危害防制條例第十條第一項施用第一級毒品罪，其持有第
    一級毒品之低度行為，為其施用之高度行為所吸收，不另論罪。又被告前因違反
    麻醉藥品管理條例及槍砲彈藥刀械管制條例案件，經臺灣板橋地方法院、臺灣高
    等法院及本院分別以八十四年度訴字第二四二七號、八十五年度上易字第七三九
    二號及八十六年度易字第一四九五號各判處有期徒刑一年、十月及一年確定，嗣
    經本院以八十六年度聲字第一一二七裁定定其應執行刑為有期徒刑二年八月，復
    因違反麻醉藥品管理條例案件，經臺灣板橋地方法院以八十六年度易字第五四三
    五號判處有期徒刑八月確定，接續執行之，而於八十七年十二月九日假釋，刑期
    至八十九年六月二十一日期滿，有臺灣高等法院被告全國前案紀錄表附卷可按，
    其五年內再犯有期徒刑以上之罪，為累犯，依法加重其刑。爰審酌被告前雖迭因
    施用毒品觸法，惟於本件犯後已有悔悟之意，且坦白承認犯行等一切情狀，量處
    如主文所示之刑。
據上論斷，應依刑事訴訟法第二百七十三條之一第一項、第二百九十九條第一項前段
，毒品危害防制條例第十條第一項，刑法第十一條前段、第四十七條，判決如主文。
本案經檢察官陳玉萍到庭執行職務
中　　　華　　　民　　　國　　九十三　　年　　　二　　　月　　十三　　　日
                                臺灣臺北地方法院刑事第十六庭
                                              法  官  王  幸  華
右正本證明與原本無異。
如不服本判決，應於送達後十日內，向本院提出上訴狀。
                                              書記官  陳  泰  寧
中　　　華　　　民　　　國　　九十三　　年　　　二　　　月　　十三　　　日
